臺灣新竹地方法院刑事判決　　　　　　　 96年度訴字第461號
公　訴　人　臺灣新竹地方法院檢察署檢察官
被　　　告　甲○○
上列被告因違反毒品危害防制條例案件，經檢察官提起公訴（96
年度毒偵字第723號），經本院合議庭裁定行簡式審判程序，判
決如下：
    主  文
甲○○施用第一級毒品，累犯，處有期徒刑壹年。扣案之含有第
一級毒品海洛因殘渣袋伍個，沒收銷燬之。扣案之針筒支，沒
收。
    事  實
一、甲○○前於民國88年間，因施用毒品案件，經本院於88年3
    月9日以88年度毒聲字第434號裁定行觀察、勒戒，於88年3
    月24日執行完畢釋放，並由臺灣新竹地方法院檢察署檢察官
    於88年3月25日以88年度偵字第2381號為不起訴處分確定。
    又於90年間，因施用毒品案件，經本院於90年8月20日以90
    年度毒聲字第1287號裁定行觀察、勒戒，於91年1月18日執
    行完畢釋放，並由臺灣新竹地方法院檢察署檢察官於91年1
    月21日，以91年度毒偵緝字第1號、91年度毒偵字第19號為
    不起訴處分確定。復因施用毒品案件，經經本院於91年12月
    19日以91年度毒聲字第1173號裁定強制戒治，於92年12月18
    日執行完畢。該次施用毒品犯行於92年4月28日經本院以92
    年度易字第189號判決有期徒刑3月確定，於93年3月18日執
    行完畢。嗣又於94年間因施用毒品案件，於94年12月30日經
    本院以94年訴字第850號判處應執行有期徒刑10月確定，並
    於96年1月12日執行完畢。詎其仍不知悔悟，另基於施用第
    一級毒品海洛因之犯意，於96年4月25日下午7時至8時間之
    某時，於新竹縣竹東鎮○○路370巷12弄3號住處內，以針筒
    注射方式施用第一級毒品海洛因1次，嗣於同年26日下午4時
    40分許，為警方於上址查獲，並當場查扣其所有供施用第一
    級毒品海洛因所用之注射針筒3支、含有第一級毒品海洛因
    之殘渣袋5個，另扣得安非他命吸食器1組、玻璃球1只等物
    。
二、案經新竹縣警察局竹東分局報請臺灣新竹地方法院檢察署檢
    察官偵查起訴。
    理  由
一、本件被告甲○○所犯違反毒品危害防制條例第10條第1項之
    施用第一級毒品罪，非死刑、無期徒刑、最輕本刑為3年以
    上有期徒刑之罪，或高等法院管轄第一審之案件，被告於本
    院準備程序進行中，就被訴事實為有罪之陳述，經本院合議
    庭認合於刑事訴訟法第273條之1第1項之規定，裁定進行簡
    式審判程序，合先敘明。
二、認定犯罪事實所憑證據及理由：
（一）訊據被告甲○○坦承於下午7時至8時間之某時，於新竹縣
      竹東鎮○○路370巷12弄3號住處內，以針筒注射方式施用
      第一級毒品海洛因1次等情不諱。
（二）被告於95年4月26日下午4時50分許，為警予以採集其尿液
      檢體（代號：76），經送詮昕科技股份有限公司檢驗，呈
      可待因及嗎啡陽性反應等情，此有真實姓名代號對照表及
      詮昕科技股份有限公司96年5月10日、報告編號：0000000
      0號濫用藥物尿液檢驗報告各1件在卷可按。且有針筒3支
      、含有第一級毒品海洛因之殘渣袋5個扣案可佐。另有搜
      索扣押筆錄、扣押物品目錄表各1件及現場查扣物品情形
      等照片共7張可按，是被告上揭施用第一級毒品海洛因之
      自白與上揭驗尿報告內容及扣案物相符，而值採信。
（三）被告甲○○前於88年間，因施用毒品案件，經本院於88年
      3月9日以88年度毒聲字第434號裁定行觀察、勒戒，於88
      年3月24日執行完畢釋放，並由臺灣新竹地方法院檢察署
      檢察官於88年3月25日以88年度偵字第2381號為不起訴處
      分確定。又於90年間，因施用毒品案件，經本院於90年8
      月20日以90年度毒聲字第1287號裁定行觀察、勒戒，於91
      年1月18日執行完畢釋放，並由臺灣新竹地方法院檢察署
      檢察官於91年1月21日，以91年度毒偵緝字第1號、91年度
      毒偵字第19號為不起訴處分確定。復因施用毒品案件，經
      經本院於91年12月19日以91年度毒聲字第1173號裁定強制
      戒治，於92年12月18日執行完畢等情，此有臺灣高等法院
      被告前案紀錄表1件在卷可稽。是被告經過上開強制戒治
      執行完畢釋放後5年內，再犯本件施用第一級毒品之犯行
      ，依毒品危害防制條例第23條第2項之規定，本院自應予
      以審理，是本案事證明確，應依法論科。
三、論罪科刑
（一）論罪：核本件被告甲○○所為，係犯毒品危害防制條例第
      10條第1項施用第一級毒品罪。被告持有第一級毒品之低
      度行為，為施用第一級毒品之高度行為所吸收，不另論罪
      。
（二）累犯：查被告有如事實欄所述之前案刑事犯罪執行紀錄，
      有臺灣高等法院被告前案紀錄表1份附卷可稽，其於上開
      有期徒刑執行完畢後5年內，故意再犯本件有期徒刑以上
      之罪，應依刑法第47條第1項之規定，論以累犯，並加重
      其刑。
（三）量刑：爰審酌被告之素行、犯罪之動機、施用毒品戕害自
      身健康、犯罪所生之危害及犯罪後坦承犯行、態度尚可等
      一切情狀，量處如主文所示之刑。
（四）減刑：又被告本件犯罪時間為96年4月25日，並不符合中
      華民國九十六年罪犯減刑條例第2條減刑之條件，爰不依
      該規定減刑，附此敘明。
（五）沒收：
    1.扣案之殘渣袋5個，係含有第一級毒品海洛因等情，業據
      被告供明，而第一級毒品海洛因已難與殘渣袋析離，是均
      依第18條第1項前段規定沒收銷燬之。
    2.另扣案之針筒3支，為被告所有並供施用第一級毒品海洛
      因之用等情，業據被告所供明，爰依刑法第38條第1項第2
      款規定，宣告沒收。
    3.又扣案安非他命吸食器1組、玻璃球1只，非被告所有，亦
      非供被告本件施用第一級毒品海洛因所用之物，爰不另為
      沒收之諭知，附此指明。
四、據上論斷，應依刑事訴訟法第273條之1第1項、第299條第1
    項前段，毒品危害防制條例第23條第2項、第10條第1項、第
    18 條第1項前段，刑法第11條前段、第47條第1項、第38條
    第1項第2款，判決如主文。
本案經檢察官林鳳師到庭執行職務。
中　　華　　民　　國　　96　　年　　8 　　月　　23　　日
                  刑事第二庭法  官  方鴻愷
以上正本證明與原本無異。
如不服本判決應於收受本判決後10日內向本院提出上訴書狀，其
未敘述上訴理由者，並得於提起上訴後10日內向本院補提理由書
狀(均須按他造當事人之人數附繕本)「切勿逕送上級法院」。
中　　華　　民　　國　　96　　年　　8 　　月　　23　　日
                            書記官  吳美雲
附論罪科刑法條：
毒品危害防制條例第10條
施用第一級毒品者，處六月以上五年以下有期徒刑。
施用第二級毒品者，處三年以下有期徒刑。
